臺灣高雄地方法院刑事判決　　　　　　　94年度訴緝字第95號
公　訴　人　臺灣高雄地方法院檢察署檢察官
被　　　告　乙○○　男　38歲.
上列被告因毒品危害防制條例案件，經檢察官提起公訴（93年度
毒偵字第2559號），嗣因被告就被訴事實為有罪之陳述，經本院
合議庭裁定由受命法官獨任適用簡式審判程序審理，本院判決如
下：
    主  文
乙○○連續施用第一級毒品，處有期徒刑拾月，扣案海洛因柒包
（合計淨重壹點伍肆公克、空包裝重壹點陸參公克）、電子磅秤
壹台上殘留之微量海洛因均沒收銷燬之，上開電子磅秤壹台、空
夾鏈袋參大袋均沒收；又連續施用第二級毒品，處有期徒刑肆月
，扣案甲基安非他命壹拾陸包（合計驗後毛重肆伍點柒公克）、
上開電子磅秤壹台上殘留之微量甲基安非他命、吸食器參支上殘
留之微量甲基安非他命均沒收銷燬之，上開電子磅秤壹台、吸食
器參支均沒收。應執行有期徒刑壹年，扣案海洛因柒包（合計淨
重壹點伍肆公克、空包裝重壹點陸參公克）、甲基安非他命壹拾
陸包（合計驗後毛重肆伍點柒公克）、電子磅秤壹台上殘留之微
量海洛因與甲基安非他命、吸食器參支上殘留之微量甲基安非他
命均沒收銷燬之，上開電子磅秤壹台及吸食器參支與空夾鏈袋參
大包均沒收。
    事  實
一、乙○○前因施用毒品案件，經本院以87年度毒聲字第1128號
    裁定送觀察、勒戒後，認有繼續施用毒品之傾向，經本院以
    87年度毒聲字第1529號裁定令入戒治處所施以強制戒治，於
    戒治期間表現良好，經本院以88年度毒聲字第 652號裁定停
    止戒治，所餘戒治期間付保護管束，於民國88年 7月28日保
    護管束期滿視為強制戒治執行完畢，由臺灣高雄地方法院檢
    察署檢察官於88年 8月31日，以88年度戒毒偵字第29號不起
    訴處分確定在案，詎不知悔改，於上開強制戒治執行完畢釋
    放後5年內，基於施用第1級毒品之概括犯意，自92年12月底
    起至93年5月18日止，在其位於高雄縣鳳山市○○街94號3樓
    第 3號房間承租處，以將海洛因置於針筒內皮下注射之方式
    ，約1天3次，連續施用第 1級毒品海洛因多次，乙○○另萌
    施用第2級毒品之概括犯意，自92年12月底起至93年5月18日
    止，在上開承租處，以將甲基安非他命置於吸食器上隔火加
    熱吸食其霧化氣體之方式，約1天3次，連續施用第 2級毒品
    甲基安非他命多次。嗣民眾向警方檢舉乙○○涉嫌持有毒品
    ，警方報請臺灣高雄地方法院檢察署檢察官向本院聲請核發
    搜索票，並於93年 5月18日14時20分許，持本院核發之搜索
    票，在高雄縣鳳山市○○路某公園前，搜索乙○○駕駛之車
    牌號碼E5-8141 號自用小客車，並扣得乙○○所有供施用之
    海洛因1 包，隨後徵得乙○○同意，由其帶同警方至上開承
    租處搜索，並扣得乙○○所有供施用之海洛因 6包（起訴書
    誤載為 5包）、甲基安非他命16包（合計驗後毛重45.7公克
    ），及乙○○所有供秤量毒品施用所有殘有微量之海洛因與
    甲基安非他命之電子磅秤 1台、供施用甲基安非他命所用殘
    有微量之甲基安非他命之吸食器 3支，與預備供分裝海洛因
    施用之空夾鏈袋3大包，總計查獲之海洛因為7包（合計淨重
    1.54公克、空包裝重1.63公克）。
二、案經高雄市政府警察局三民第二分局報請臺灣高雄地方法院
    檢察署檢察官偵查起訴後，由本院改依簡式審判程序審理。
    理  由
一、本件被告所犯為死刑、無期徒刑、最輕本刑為 3年以上有期
    徒刑以外之罪，其於準備程序進行中，就被訴事實為有罪之
    陳述，經受命法官告知簡式審判程序之旨，並聽取當事人之
    意見後，本院合議庭裁定由受命法官獨任進行簡式審判程序
    ，合先敘明。
二、前揭事實，業據被告乙○○於本院審理中自白不諱，且被告
    於93年 5月18日為警採集尿液送驗結果，呈嗎啡及甲基安非
    他命陽性反應，有高雄市立凱旋醫院93年6月1日煙毒尿液檢
    驗成績書、尿液送驗登記簿各 1份存卷可憑，又警方於查獲
    被告時，尚扣得白色粉末7包、白色晶體16包、電子磅秤1台
    、吸食器 3支等物，而白色粉末經送驗結果，均含海洛因成
    分，合計淨重1.54公克，空包裝重1.63公克，有法務部調查
    局93年 7月20日調科壹字第220017392號鑑定通知書1紙在卷
    可憑，而白色晶體16包經送驗結果，均呈甲基安非他命陽性
    反應，合計驗前毛重45.8公克，驗後毛重45.7公克，有高雄
    醫學大學附設中和紀念醫院93年8月3日編號0000-000號檢驗
    報告可參，至電子磅秤 1台經送驗結果，呈海洛因及甲基安
    非他命陽性反應，又吸食器 3支經送驗結果，均呈甲基安非
    他命陽性反應，此亦有高雄醫學大學附設中和紀念醫院93年
    8月3日編號0000-000、0000-000號檢驗報告 2紙存卷足稽，
    堪信被告之自白與事實相符，其確有連續施用海洛因及甲基
    安非他命無疑。又被告前因施用毒品案件，經本院以87年度
    毒聲字第1128號裁定送觀察、勒戒後，認有繼續施用毒品之
    傾向，經本院以87年度毒聲字第1529號裁定令入戒治處所施
    以強制戒治，於戒治期間表現良好，經本院以88年度毒聲字
    第652號裁定停止戒治，所餘戒治期間付保護管束，於88年7
    月28日保護管束期滿視為強制戒治執行完畢，由臺灣高雄地
    方法院檢察署檢察官於88年 8月31日，以88年度戒毒偵字第
    29號不起訴處分確定在案之事實，有上開不起訴處分書、臺
    灣高等法院被告前案紀錄表、本院被告院內索引卡紀錄表、
    臺灣高雄地方法院檢察署刑案資料查註紀錄表各 1份存卷供
    參，被告於強制戒治執行完畢釋放後 5年內，再度犯施用海
    洛因及甲基安非他命罪，事證明確，其犯行應堪認定。
三、按海洛因、甲基安非他命分別為毒品危害防制條例第2條第2
    項第1款、第2款所明定之第1級、第2級毒品。次按犯毒品危
    害防制條例第10條施用第1級、第2級毒品之罪者，檢察官應
    聲請法院裁定令被告入勒戒處所觀察、勒戒，經觀察、勒戒
    後，認有繼續施用毒品傾向者，檢察官應聲請法院裁定令入
    戒治處所強制戒治，強制戒治執行完畢釋放後 5年內再犯第
    10條之罪，檢察官應依法追訴，此觀諸毒品危害防制條例第
    20條第1項、第2項、第23條第 2項前段規定自明。被告於強
    制戒治執行完畢釋放後 5年內，再犯本案施用第1、2級毒品
    犯行，核其所為，係犯同條例第10條第1項施用第1級毒品罪
    、同條第2項施用第2級毒品罪。被告持有第 1級毒品海洛因
    、第 2級毒品甲基安非他命後進而施用，持有之低度行為各
    為施用之高度行為所吸收，均不另論持有第1級、第2級毒品
    之罪。其先後多次施用第1、2級毒品，時間緊接，手法相同
    ，所犯係構成要件相同之罪名，顯均係基於概括犯意反覆為
    之，為連續犯，依刑法第56條之規定，各論以 1罪，並均加
    重其刑。被告所犯上開二罪，犯意各別，行為互殊，應分論
    併罰。爰審酌被告前因施用毒品，經觀察、勒戒及強制戒治
    ，為不起訴處分確定後，仍未能徹底戒絕毒品，再犯本案施
    用第1、2級毒品犯行，顯見其無戒毒悔改之意，惟念其施用
    施用毒品乃自戕一己之身體健康，尚未對他人造成危害，且
    犯後坦承犯行等一切情狀，各量處如主文所示之刑，並定其
    應執行刑。至扣案之海洛因 7包（合計淨重1.54公克，空包
    裝重1.63公克）、電子磅秤上殘留之微量海洛因與甲基安非
    他命、吸食器 3支上殘留之微量甲基安非他命，均為毒品，
    應依毒品危害防制條例第18條第 1項前段規定宣告沒收銷燬
    之，至鑑驗耗用之海洛因及甲基安非他命，業已滅失，自無
    庸宣告沒收銷燬。又上開扣案之電子磅秤1台、吸食器3支，
    因其上微量之毒品並非不得析離，且該電子磅秤係被告所有
    供分裝海洛因及甲基安非他命施用所使用之物，而吸食器則
    係被告所為供施用甲基安非他命所用之物，業據被告供明在
    卷，爰均依刑法第38條第1項第2款之規定宣告沒收之。至空
    夾鏈袋 3大包經送驗結果雖無毒品反應，有高雄醫學大學附
    設中和紀念醫院93年8月3日編號0000-000、0000-000號檢驗
    報告 2紙存卷足稽，然上開物品係被告所有預備供分裝海洛
    因施用之物，此經被告供認非虛，爰均依刑法第38條1項第2
    款之規定宣告沒收之。
據上論斷，應依刑事訴訟法第299條第1項前段、第273條之 1第1
項，毒品危害防制條例第10條第1項、第2項、第18條第 1項前段
，刑法第11條、第56條、第38條第1項第2款、第51條第5款、第9
款，判決如主文。
本案經檢察官甲○○到庭執行職務。
中　　華　　民　　國　　94　　年　　6 　　月　　30　　日
             鳳山刑事第3庭      法　官  莊珮君
以上正本證明與原本無異。
如不服本判決，應於判決送達後10日內，向本院提出上訴狀。
                                書記官  呂怜勳
中　　華　　民　　國　　94　　年　　6 　　月　　30　　日
附錄：
毒品危害防制條例第10條
施用第一級毒品者，處 6 月以上 5 年以下有期徒刑。
施用第二級毒品者，處 3 年以下有期徒刑。
